臺灣臺北地方法院刑事判決　　　　　　　100年度易字第727號
公　訴　人　臺灣臺北地方法院檢察署檢察官
被　　　告　吳進福
　　　　　　(現另案於法務部矯正署臺北監獄臺北分監執行中)
上列被告因竊盜案件，經檢察官提起公訴（100年度偵字第3673
號），本院判決如下：
    主  文
吳進福竊盜，累犯，處有期徒刑陸月，如易科罰金，以新臺幣壹
仟元折算壹日。
    事  實
一、吳進福曾有妨害風化及多次竊盜前科，其中於民國九十七年
    間，均因竊盜案件，先後經臺灣臺中地方法院以九十七年度
    易字第三一四０號刑事判決判處有期徒刑四月，如易科罰金
    ，以新臺幣一千元折算一日確定；經臺灣雲林地方琺院以九
    十六年度易字第七四一號刑事判決判處有期徒刑七月確定；
    經臺灣彰化地方法院以九十七年度易字第一一五一號刑事判
    決各判處有期徒刑三月，如易科罰金，均以新臺幣一千元折
    算一日，應執行有期徒刑五月，如易科罰金，以新臺幣一千
    元折算一日確定；經臺灣臺中地方法院以九十七年度簡字第
    七七０號刑事判決判處有期徒刑三月，如易科罰金，以新臺
    幣一千元折算一日確定在案，上開所犯數罪所處之有期徒刑
    三月，共三罪，以及所處之有期徒刑四月，嗣經裁定應執行
    有期徒刑十一月確定，與上開所處之有期徒刑七月，自九十
    七年九月十五日起入監執行至九十八年十二月十四日縮刑期
    滿執行完畢。詎吳進福於上開有期徒刑執行完畢後，仍不知
    悔改，復基於意圖為自己不法所有之犯意，於一百年二月八
    日晚上八時四十五分許，徒步行經新北市○○區○○路四五
    七號加油站時，見無人在該加油站島屋內，認有機可趁，遂
    走至該加油站島屋內收銀處，開啟收銀台抽屜後，徒手竊取
    裝有現金新臺幣（下同）一萬一千五百八十元之錢盒一個，
    得手後將之藏放在外套內快步逃離現場。經在旁目睹之加油
    站員工李泊融當場察覺，立即上前跟隨在後並喝止吳進福離
    去，吳進福仍置之不理，持續快步往前離去，迄於同日晚上
    八時四十七分許，見李泊融取出行動電話欲報警處理，始將
    其所竊取藏放在外套內之錢盒一個棄置在加油站旁，李泊融
    見適有員警在該加油站前方路口指揮交通，旋即上前報請員
    警處理，而當場查獲吳進福，並在加油站旁路邊起獲吳進福
    所竊取棄置之錢盒一個。
二、案經新北市政府警察局新店分局報請臺灣臺北地方法院檢察
    署檢察官偵查起訴。
    理  由
一、訊據被告吳進福矢口否認涉有上開犯行，辯稱：僅有行經該
    加油站，並未行竊云云。然查：上開犯罪事實業據證人李泊
    融即在場目睹被告於上開時、地行竊經過之加油站員工於警
    詢及偵查中證述：「當時時間為一００年二月八日二十時四
    十五分，我在洗車區看到一名男子從馬路上走到加油站油島
    收銀台前，然後他就自行打開收銀台抽屜，將工作裝現金的
    盒子整盒拿走，並將盒子藏在外套裡，然後往加油站外走，
    我發現後就跟過去並叫住他，可是他都不理我，一直往前走
    ，然後於二十時四十七分我趕緊拿出手機有報警時，竊嫌立
    刻將外套內的錢盒拿出丟掉，地點是在加油站旁，然後我看
    見剛好有警察在前面指揮交通，我跑去找警察，並告訴警察
    事情的經過，然後約二十時五十分時，警察陪同我回頭去找
    竊嫌時，我發現竊嫌立刻轉身往回走，然後警察就將竊嫌攔
    住，然後我告訴警察竊嫌剛剛把錢盒丟掉，並帶同前往取回
    ‧‧‧」、「當時我正在洗車，突然發現一個陌生男子往加
    油站的島屋裡面走，我就看著他，他就把抽屜打開，把整個
    錢盒帶走，我就喊他，他回頭看我一下就繼續往前走，我就
    跟著他，邊跟邊報警，他一聽到我要報警，就把錢盒到進路
    邊種花的空地，他就蹲下來，我剛好看到前面路口有警察在
    指揮交通，我就大喊請警察過來，警察就過來把他逮捕了。
    」等語在卷（偵查卷第一０頁、第一一頁、第七九頁、第八
    ０頁）。且有新北市政府警察局新店分局扣押筆錄、扣押物
    品目錄表、贓物認領保管單各一份、裝設在上開加油站島屋
    之監視錄影畫面翻拍照片六張及查獲照片二張附卷可稽（偵
    查卷第一二頁至第一六頁、第二二頁至第二五頁）。參以證
    人李泊融係在場目睹被告行竊經過，並在察覺被告竊盜犯行
    後，立即上前跟隨在被告後方，出聲喝令阻止被告離去，報
    請員警當場予以查獲之人，且與被告之間又無任何怨隙，證
    人李泊融當無誤認或錯認，抑或故意設詞誣陷被告之可能。
    是以，足認被告上開所辯均係事後卸責之詞，不足採信。其
    上開竊盜犯行，洵堪認定，應予依法論處。
二、核被告上開所為，係犯刑法第三百二十條第一項之竊盜罪。
    被告曾有妨害風化及多次竊盜前科，其中於九十七年間，均
    因竊盜案件，先後經臺灣臺中地方法院以九十七年度易字第
    三一四０號刑事判決判處有期徒刑四月，如易科罰金，以新
    臺幣一千元折算一日確定；經臺灣雲林地方琺院以九十六年
    度易字第七四一號刑事判決判處有期徒刑七月確定；經臺灣
    彰化地方法院以九十七年度易字第一一五一號刑事判決各判
    處有期徒刑三月，如易科罰金，均以新臺幣一千元折算一日
    ，應執行有期徒刑五月，如易科罰金，以新臺幣一千元折算
    一日確定；經臺灣臺中地方法院以九十七年度簡字第七七０
    號刑事判決判處有期徒刑三月，如易科罰金，以新臺幣一千
    元折算一日確定在案，上開所犯數罪所處之有期徒刑三月，
    共三罪，以及所處之有期徒刑四月，嗣經裁定應執行有期徒
    刑十一月確定，與上開所處之有期徒刑七月，自九十七年九
    月十五日起入監執行至九十八年十二月十四日縮刑期滿執行
    完畢在案，此有臺灣高等法院被告前案紀錄表一份附卷足憑
    ，其於上開有期徒刑執行完畢後，五年以內故意再犯本件有
    期徒刑以上之罪，為累犯，應依刑法第四十七條第一項規定
    ，加重其刑。爰審酌被告犯罪之動機、目的、手段、所竊取
    裝有現金一萬一千五百八十元之錢盒一個，價值雖非甚鉅，
    然被告身體健全，毫無殘缺，不思戮力工作，反圖不勞而獲
    ，食髓知味以上開方式趁機行竊、所生危害及事後飾詞狡辯
    不知悔改之態度等一切情狀，量處如主文所示之刑，並諭知
    易科罰金之折算標準。起訴檢察官具體求處有期徒刑一年二
    月，尚嫌過重，附此敘明。
三、至檢察官雖請求併依竊盜犯贓物犯保安處分條例第三條規定
    ，併予宣告被告於刑之執行前令入勞動場所強制工作部分。
    按十八歲以上之竊盜犯、贓物犯，有犯罪之習慣者，固得依
    竊盜犯贓物犯保安處分條例第三條規定，於刑之執行前，令
    入勞動場所強制工作。然「應執行之刑未達一年以上者，不
    適用竊盜犯贓物犯保安處分條例之規定」，同條例第二條第
    四項亦規定甚明。本案被告之竊盜犯行，僅有一次，距其如
    上開事實欄所示於九十七年間所犯之數次竊盜犯行之犯罪時
    間，業已相距二年餘，離被告上開數次竊盜犯行所處之有期
    徒刑於九十八年十二月十四日縮刑期滿執行完畢之時間，亦
    已有一年餘，是要難認被告係有竊盜犯罪習慣之人，且本案
    竊盜犯行部分，係經本院判處有期徒刑六月，如易科罰金，
    以新臺幣一千元折算一日，亦未達上開竊盜犯贓物犯保安處
    分條例第二條第四項所定之有期徒刑一年以上之刑度，依法
    自無依竊盜犯贓物犯保安處分條例第三條規定，諭知被告於
    刑之執行前，令入勞動場所強制工作之餘地，併此敘明。
據上論斷，應依刑事訴訟法第二百八十四條之一、第二百九十九
條第一項前段，刑法第三百二十條第一項、第四十七條第一項、
第四十一條第一項前段，判決如主文。
本案經檢察官郭力菁到庭執行職務。
中    華    民    國   100    年    4     月    29    日
                        臺灣臺北地方法院刑事第十五庭
                            法  官  吳麗英
上正本證明與原本無異。
如不服本判決應於收受送達後10日內向本院提出上訴書狀，並應
敘述具體理由；其未敘述上訴理由者，應於上訴期間屆滿後20日
內向本院補提理由書（均須按他造當事人之人數附繕本）「切勿
逕送上級法院」。告訴人或被害人如對於本判決不服者，應具備
理由請求檢察官上訴，其上訴期間之計算係以檢察官收受判決正
本之日期為準。
                            書記官  藍儒鈞
中    華    民    國   100    年    4     月    29    日
附錄本案論罪科刑法條：
刑法第三百二十條：
意圖為自己或第三人不法之所有，而竊取他人之動產者，為竊盜
罪，處五年以下有期徒刑、拘役或五百元以下罰金。
意圖為自己或第三人不法之利益，而竊佔他人之不動產者，依前
項之規定處斷。
前二項之未遂犯罰之。